David Leonardo Barrios

Diseñador UI-UX

dalbar04@gmail.com

(57)1 319 250 5820

behance.net/davidbarrios

Soy diseñador ui-ux, con mas de 5 años de experiencia en proyectos digitales, experiencia en el diseño y prototipado de proyectos web, y aplicaciones moviles, desde el proceso de investigación, prototipado y testing. Busco una nueva posición orientada al diseño de productos digitales, diseño de experiencias e interfaces, en el que pueda aportar mi conocimiento y continuar con mi desarrollo personal y profesional.

Experiencia Laboral

Lead UI-UX designer Fincaraiz.com.co -Adevinta
Periodo: Sep 2016 – Actualidad

Liderar el diseño para aplicaciones moviles en Android, iOS y sitio web del portal, desarrollo de wireframes y prototipos para web y apps, Ejecución y análisis de pruebas de usabilidad

Diseñador web senior Fincaraiz.com.co -Schibsted Periodo: Jun 2015 – Sep de 2016

Crear la propuesta de diseño de los productos digitales establecidos. Ejecutar la maquetación y puesta en plataforma de los diseños a los productos digitales establecidos.

Diseñador de medios Servicio Nacional de Aprendizaje Periodo: Feb 2014 – Dic 2014

Crear la propuesta de diseño de los productos digitales establecidos. Ejecutar la maquetación y puesta en plataforma de los diseños a los productos digitales establecidos.

Diseñador web A Toda Hora S.A Periodo: May 2013 – Ene de 2014

Conceptualización, diseño y desarrollo de proyectos web, desarrollo de minisites, landingpage, administración de contenidos para el sito web Av Villas.

Intereses

Diseño de producto

Tecnología

Viajes

Startups

Minimalismo

Estudios

Postgrado en UX & UI Product Design | IEBS 2019 - 2020 - Actualidad

Tecnólogo en Desarrollo de videojuegos | S.E.N.A Chía 2012 - 2014

Medios Audiovisuales | énfasis Diseño gráfico Politécnico Grancolombiano Bogotá, 2010

Herramientas

- · Adobe Photoshop · Adobe illustrator
- · Adobe XD · Adobe Indesign · Figma
- •Html 5 CSS3 Bootstrap Material design
- · Invision · Marvel app · Zeplin
- · Hotjar · Typeform · Google optimize